臺灣新竹地方法院民事簡易判決
110年度竹北簡字第65號
原      告  古謹豪  
被      告  梁寶齡  

訴訟代理人  洪大明律師
複  代理人  鄭玉金律師
            潘和峰律師
上列當事人間損害賠償事件，本院於民國110年4月23日辯論終結
，判決如下：
    主      文
被告應給付原告新臺幣參拾陸萬捌仟陸佰貳拾捌元。
原告其餘之訴駁回。
訴訟費用由被告負擔百分之六十七，餘由原告負擔。
本判決第一項得假執行。但被告如以新臺幣參拾陸萬捌仟陸佰貳
拾捌元為原告預供擔保，得免為假執行。
原告其餘假執行之聲請駁回。
    事實及理由
壹、程序部分：
一、民事訴訟法第427條第2項於民國110年1月20日經總統令公布
    增訂第11款，新增本於道路交通事故有所請求而涉訟之事件
    ，不問其標的金額或價額一律適用簡易程序，並自公布之日
    起算至第3日起發生效力，亦即自110年1月22日起施行生效
    。上開條文修正施行後，於修正前已繫屬之事件，其法院管
    轄權及審理程序，未經終局裁判者，適用修正後之規定，曾
    經終局裁判者，則適用修正前之規定，增訂之民事訴訟法施
    行法第4條之1亦有明文。本件原告係因交通事故提起民事訴
    訟，依侵權行為請求被告賠償損害，核屬本於道路交通事故
    之請求，原應適用通常程序處理，然本案於修正前即已繫屬
    本院，於修正施行後尚未經終局裁判，依修正後之民事訴訟
    法第427條第2項第11款及修正後民事訴訟法施行法第4條之1
    第1款之規定，應依簡易訴訟程序辦理，爰改行簡易程序審
    理裁判，先予敘明。
二、次按訴狀送達後，原告不得將原訴變更或追加他訴，但請求
    之基礎事實同一、擴張或減縮應受判決事項之聲明者，不在
    此限，民事訴訟法第255條第1項第2、3款分別定有明文。本
    件原告起訴時原聲明係請求被告應給付原告新臺幣（下同）
　　668,798元，並自起訴狀繕本送達之翌日即109年2月24日起
    至清償日止，按年利率百分之5計算之利息；嗣於訴訟進行
    中，原告變更聲明為：被告應給付原告551,588元（見本院
    竹北簡字卷一第245頁），核原告前開訴之變更，請求之基
    礎事實為同一，且係單純減縮應受判決事項之聲明，與前開
    規定相符，自應准許。
貳、實體部分：
一、原告主張：
(一)被告於108年8月30日上午8時8分許，駕駛車牌號碼0000-00
    號自用小客貨車（下稱系爭車輛），沿新竹縣竹北市東興路
    二段東往西方向行駛於外側車道，嗣駛至新竹縣○○市○○路0
    段000號前時，因欲將系爭車輛倒車後停放入自宅內，先向
    右偏跨壓路面邊線停靠後顯示方向燈，起步由北往南方向橫
    向跨入內側車道煞停，欲倒車駛往路外自宅停放時，未充分
    注意車道上原告騎乘訴外人即原告母親許美花所有之車號00
    0-000號普通重型機車（下系爭機車）由東往西方向行駛而
    來，致原告措手不及無法防範，系爭機車車頭與被告車身左
    側發生碰撞，原告因而受有右大腿挫傷、右大腿股骨幹移位
    性骨折等傷害（下稱系爭傷害）。
(二)原告請求被告賠償之項目與金額：
　１醫療費79,588元。
　２看護費144,000元：每日1,600元，請求3個月。
　３就醫交通費4,000元。
　４不能工作損失102,000元：每月34,000元，請求3個月。
　５機車維修費22,000元。
　６精神慰撫金200,000元。　　
(三)原告因受有系爭傷害，致108年9月起至108年11月間均未前
    往○○科技股份有限公司（下稱○○公司）工作，且因本件車禍
    事故發生之時間為原告上班途中，故原告係依勞動基準法第
    59條之規定領取工資補償，與本件原告向被告請求之不能工
    作損失無關。為此，爰依民法第184條第1項前段、第191條
    之2、第193條、第195條、第196條，及債權讓與之規定提起
    本件訴訟，並聲明：被告應給付原告551,588元；願供擔保
    請准宣告假執行。
二、被告則以：
(一)交通部公路總局新竹區監理所竹苗區車輛行車事故鑑定會出
    具之鑑定意見書雖認被告駕駛系爭車輛，於路邊停車後起步
    左偏橫向駛入車道欲往後倒車時，未充分注意車道上行進之
    車輛並讓其先行，為肇事原因；然系爭事故發生時，被告欲
    倒車進入自宅，於駛入車道前即已先觀望兩側有無來車，並
    於確認無來車後始駛入車道進行倒車。詎原告突然騎乘系爭
    機車自被告車輛左側高速駛至，見被告駕駛之系爭車輛已橫
    向跨入外側車道及內側車道，仍未煞車，並猛烈撞擊系爭車
    輛駕駛座，致被告因此受有顏面開放性傷口5公分之傷害，
    系爭車輛亦嚴重受損，是依當時情形，被告根本無從閃避高
    速直行而來之系爭機車，被告就本件車禍事故之發生，並無
    過失；原告則有超速行駛及未注意車前狀態之過失。
(二)原告請求下列項目之賠償，並無理由：
　１醫療費：被告就系爭事故之發生並無過失，自不負侵權行為
    損害賠償責任。
　２看護費：依中國醫藥大學新竹附設醫院109年11月17日回函，
    可見原告實際僅需1個月之全日專人看護；而原告既係由母
    親進行看護，尚難與一般專業看護為相同之標準，自應以強
    制汽車責任保險所訂看護費每日1,200元為計算標準。
　３就醫交通費：依原告提出之中國醫藥大學新竹附設醫院診斷
    證明書顯示，其僅需休養3個月，則原告提出之108年12月19
    日、109年2月5日交通費收據，已逾3個月之休養期限，故難
    認斯時原告仍有搭乘計程車就醫之必要，自非屬必要費用。
　４不能工作損失：依○○公司函覆之原告108年7月至109年3月間
    薪資明細，原告除本薪00,000元外，額外另計之誤餐費、績
    效獎金、伙食津貼、加班費等項，核屬非經常性給與之性質
    ，不應列入工資計算，是縱原告得請求不能工作之損失，應
    以本薪00,000元為標準計算之。
　５機車維修費：系爭機車之維修費應計算折舊。
　６精神慰撫金：原告因本件車禍事故所受之傷害為普通傷害，
    且其就系爭事故之發生應有過失；而被告因系爭事故亦同受
    有傷害，且目前罹患卵巢癌，精神上痛苦之程度並不亞於原
    告，故原告請求被告賠償精神慰撫金20萬元，實屬過高。
　７原告已請領強制汽車責任保險金61,278元，應扣除其受領之
    金額。
(三)原告就本件車禍事故之發生亦有過失，被告則因原告之過失
    行為受有顏面開放性傷口5公分之傷害及系爭車輛毀損，且
    因原告傷及眉毛，造成部分眉毛無法生長留有顯著疤痕，為
    修飾此部分缺陷，原告支出霧眉費用12,000元；車損部分則
    支出維修費用70,198元。此外，被告因本件車禍飽受驚恐，
    臉部更因此破相，造成被告精神上痛苦不已，爰請求被告賠
    償精神慰撫金30萬元。是以，被告自得依民法第217條與有
    過失之規定，以上開損害債權與原告本件主張之賠償債務主
    張抵銷。答辯聲明：原告之訴及假執行之聲請均駁回；如受
    不利判決，願供擔保，請准宣告免為假執行。
三、兩造不爭執之事項：
(一)被告於108年8月30日上午8時8分許，駕駛所有車號0000-00
    號自小客貨車，由東向西行駛至新竹縣○○市○○路0段000號前
    時，因欲將車輛倒後停放入自宅內，先向右停靠車輛於外側
    路旁，再橫向跨入內側車道煞停準備倒車，適有原告騎乘訴
    外人即原告母親許美花所有之車號000-000號普通重型機車
    同向行駛而來，原告騎乘之機車車頭與被告車身左側發生碰
    撞。
(二)原告因本件交通事故受有右大腿股骨移位性骨折及右大腿挫
    傷之傷害；被告因本件交通事故造成顏面開放性傷口(見本
    院調解卷第5頁、本院竹北簡字卷一第49頁)。
(三)中國醫藥大學新竹附設醫院診斷證明書載明：原告因本件交
    通事故自108年9月2日出院後需休養3個月，原告因此自108
    年9月1日至108年11月30日期間未至任職之○○公司上班。因
    原告發生本件交通事故時係通勤途中，○○公司已給付108年9
    月1日至108年11月30日職業災害之原領工資補償91,590元(
    見本院竹北簡字卷一第95至113頁、第227至233頁)。
(四)原告因本件交通事故領取強制汽車責任險保險金61,278元；
    被告因本件交通事故領取強制汽車責任險保險金1,785元（
    見本院竹北簡字卷一第89頁、第67頁）。
四、經本院偕同兩造整理爭點如下：
(一)原告依民法第184條第1項前段、第191條之2、第193條、第1
    95條、第196條之規定，請求被告賠償以下損害共551,588元
    ，有無理由？被告抗辯其就本件事故無過失，縱有過失，原
    告亦與有過失，是否可採？
　１醫療費79,588元。
　２看護費144,000元：每日1,600元，請求3個月。
　３就醫交通費4,000元。
　４不能工作損失102,000元：每月34,000元，請求3個月。
　５機車維修費22,000元。
　６精神慰撫金200,000元。
(二)被告抗辯原告就本件事故有過失，依民法第184條第1項之規
    定，原告應賠償被告之損害共382,198元，如本院認被告確
    應賠償原告，被告以對原告之損害賠償債權主張抵銷，是否
    可採？
　１霧眉費12,000元。
　２車輛維修費70,198元。
　３精神慰撫金300,000元。
五、得心證之理由：
(一)原告得請求被告賠償429,906元；被告抗辯原告與有過失，
    並無理由：
　１按汽車倒車時，應顯示倒車燈光或手勢後，謹慎緩慢後倒，
    並應注意其他車輛及行人，道路交通安全規則第110條第2款
    定有明文。本件原告主張被告倒車時未注意車道上原告騎乘
    之系爭機車，致原告騎乘系爭機車行經事故發生地點時，因
    閃避不及而肇事，系爭事故肇因於被告之過失行為所致等語
    ，然為被告所否認，並以前詞置辯。經查：
　⑴系爭事故肇事地點位在新竹縣○○市○○路0段000號前，該處設
    有分隔島，由西向東道路劃分內、外側車道，內側車道寬度
    為4公尺，外側車道寬度為3.8公尺，系爭事故發生後，被告
    駕駛之系爭車輛車頭朝南、微偏西，車身占用外側車道及部
    分內側車道，原告騎乘之系爭機車則呈左倒於內側車道上，
    車頭朝西方向，車輪靠近外側車道與內側間之車道線，並倒
    置於系爭車輛左前輪旁等情，此有警方製作之道路交通事故
    現場圖、道路交通事故照片黏貼紀錄表可參（見本院調解卷
    第21-1頁、第24頁至第28頁），是原告騎乘系爭機車沿新竹
    縣竹北市東興路2段由東往西方向直行，為直行車，其路權
    優先；被告駕駛系爭車輛欲倒車進入新竹縣○○市○○路○段000
    號，其於倒車時應讓車道上之直行車先行，應堪認定。
　⑵次查，經本院當庭勘驗新竹縣政府警察局竹北分局提供之監
    視錄影光碟（當庭勘驗監視錄影，檔案名稱ScreenCaptureP
    roject121.mp4），勘驗結果為：「16秒，被告車輛停止於
    路旁，左後輪壓道路邊線，打左方向燈示意向慢車道切入。
    16至38秒，東興路同向陸續有汽、機車通過，被告車輛並未
    移動，持續打左方向燈。39至42秒，對向深色車輛迴轉，被
    告車輛開始緩速切進慢車道，但因迴轉車輛阻擋，被告車輛
    僅切入慢車道約1/3寬度即停止。44至50秒，被告車輛切入
    慢車道約1/2寬度，因東興路同向又有汽機車通過，被告車
    輛停止。51秒，被告車輛繼續向左切入慢車道。52秒，被告
    車輛阻擋慢車道全部。53秒，被告車輛阻擋慢車道全部及快
    車道約1/4寬度54秒，被告車輛橫跨於慢車道與快車道之間
    ，原告機車自畫面左下角出現，行駛於快車道靠近慢車道處
    ，原告機車繼續向前行駛並未亮剎車燈。55秒，原告機車繼
    續向前行駛，約至距被告車輛一段車道線白線時，始亮剎車
    燈。56秒，原告機車車頭撞上被告車輛駕駛座旁之車門處，
    原告機車倒地，原告跌坐於機車旁。」，有本院勘驗筆錄在
    卷可按（見本院竹北簡字卷一第120頁至第121頁）。依上開
    監視錄影光碟勘驗結果，可知被告於上開時、地行車動向，
    係先將系爭車輛停止於路旁，再打方向燈示意後向外側車道
    （即上述慢車道，下同）橫向切入，並阻擋外側車道全部及
    內側車道（即上述快車道，下同）約1/4寬度，過程中道路
    兩側有數輛汽機車經過，且以系爭車輛於事故發生後呈南北
    向停放之情形以觀，被告應可清楚看見駕駛座左側即肇事路
    段之來車，並非如被告抗辯其於駛入車道前即已先觀望兩側
    有無來車，並於確認兩側無來車後，始駛入車道進行倒車。
    又被告於上開時、地駕駛系爭車輛倒車時，本應注意後方來
    車及行人，謹慎緩慢後倒，而依當時天候晴、晨或暮光、柏
    油路面、乾燥、無缺陷、道路無障礙物、視距良好等情觀之
    ，此有道路交通事故調查報告表㈠可參（見本院調解卷第22
    頁），客觀上並無不能注意之情事，竟疏未注意肇事路段之
    來車，橫向占用外側車道全部及內側車道1/4之空間，顯已
    侵害原告之路權，並貿然倒車，致使後方騎乘系爭機車之原
    告撞擊，進而發生本件車禍事故，造成原告受有右大腿挫傷
    、右大腿股骨幹移位性骨折等傷害，有原告提出之中國醫藥
    學新竹附設醫院診斷證明書可稽（見本院調解卷第5頁），
    足見被告就本件車禍之發生，有倒車未謹慎注意後方來車之
    過失責任。又被告過失行為與原告之受傷結果間，客觀上衡
    之，顯具相當因果關係，則原告主張被告就本件車禍事故應
    負過失責任，洵堪認定，應予准許。
　⑶至被告辯以原告有超速及未注意車前狀況之過失一節。經查
    ，本院就事故現場監視錄影光碟測量之結果即自原告機車出
    現於畫面左下角至撞擊之時間約為1.38秒（見本院竹北簡字
    卷一第121頁），並以路面標線長度估算，系爭機車出現位
    置距離撞擊之位置為25至28公尺之間（見本院竹北簡字卷一
    第248頁），而肇事路段之速限為每小時60公里，是如逕以
    上開數據估算，原告騎乘機車於系爭事故發生前之時速應已
    超越速限(25公尺/1.38秒可換算為時速65.2公里；28公尺/1
    .38秒，可換算為時速73公里)；然上開監視錄影光碟畫面原
    告出現之時間甚短，旋即發生車禍事故，如秒數因計時操作
    稍有誤差，估算結果即有相當落差，故以前揭數據所得之行
    車速率，實難謂為精準。又原告於事故發生後警詢時陳稱：
    我駕駛000-000普重機由東興路2段外側車道東往西方向直行
    ，我直行經過事故地點時，看見前方有輛汽車橫在路旁，我
    就從外側車道閃避到內側車道，結果該車又往前行駛，我就
    沒處閃避而發生碰撞；碰撞前有看見對方，雙方相關位置正
    前方，發現危險時距離大約20至30公尺，從外側閃避到內側
    車道，肇事當時行車速率約每小時50公里等語，有道路交通
    事故談話紀錄表可憑（見本院調解卷第20頁），故縱認原告
    於系爭事故發生前有確超速行駛之狀態，惟原告騎乘系爭機
    車行經肇事路段時為直行車，事故發生當時，被告駕駛之系
    爭車輛乃以橫向方式占用外側車道及內側車約1/4，而原告
    發現危險時約20至30公尺，即自外側車道閃避至內側車道，
    堪認原告於事故發生時確已注意車前狀況，並採取必要之安
    全措施，然因系爭車輛同時占用內側車道約1/4部分，導致
    擁有路權之原告無從再進行閃避，因而發生本件車禍事故，
    是認原告就系爭事故顯然無過失可言。再者，本件車禍事故
    經交通部公路總局新竹區監理所竹苗區車輛行車事故鑑定會
    鑑定意見亦認：乙○○駕駛自小客貨車，於路邊停等後起步左
    偏橫向駛入車道欲倒車時，未充分注意車道上行進中之車輛
    並讓其先行，為肇事原因；甲○○駕駛普通重型機車，措手不
    及，無肇事因素等情，有交通部公路總局新竹區監理所竹苗
    區0000000案鑑定意見書可佐（見本院調解卷第6至10頁），
    均同本院認定。故而，本件交通事故之發生，原告洵無過失
    ，堪予認定。
　２次按因故意或過失不法侵害他人之權利者，負損害賠償責任
    ；汽車在使用中加損害於他人者，駕駛人應賠償因此所生之
    損害；又不法侵害他人之身體或健康者，對於被害人因此喪
    失或減少勞動能力或增加生活上之需要時，應負損害賠償責
    任；不法侵害他人之身體、健康，被害人雖非財產上之損害
    ，亦得請求賠償相當之金額；不法毀損他人之物者，被害人
    得請求賠償其物因毀損所減少之價額，民法第184條第1項前
    段、第191條之2前段、第193條第1項、第195條第1項、第19
    6條分別定有明文。查本件被告既有對原告為上開侵權行為
    事實，被告自應就上開過失侵權行為對原告負損害賠償責任
    。茲就原告請求之各項損害及金額是否允當，分別審核論述
    如下：
　⑴醫療費：
　　原告主張其因本件事故受傷後，前往中國醫藥大學新竹附設
    醫院急診、住院及門診，共支出醫療費79,588元之事實，業
    據提出中國醫藥大學新竹附設醫院診斷證明書、住院醫療收
    據、門診醫療收據等為憑（見本院調解卷第5頁、第60至第6
    5頁），並有中國醫藥大學新竹附設醫院109年11月17日院醫
    事字第1090002967號函附之原告病歷資料可參（見本院竹北
    簡字卷二第5頁至第60頁），堪信為真實。本院復依職權函
    詢中國醫藥大學新竹附設醫院108年9月2日收據中特殊材料
    之品項為何，是否為治療同種傷害常用之醫材，較健保醫材
    如何有助患者恢復等情，該院函覆稱：其特殊材料費用品項
    為可拆式皮膚縫合釘及第二代順行股骨髓內釘，皆為治療同
    種傷害常用之醫材之一，較健保醫材有助於皮膚與骨折之生
    長與癒合等語，有中國醫藥大學新竹附設醫院109年12月31
    日院醫事字第1090003437號函及檢附之住院自費項目明細表
    可憑（見本院竹北簡字卷一第125頁至第127頁），堪認原告
    支出上開醫療費用合計79,588元（78,198＋170＋380＋180＋480
    ＋180）與本件事故所受傷害間具有相當因果關係，乃屬必要
    ，是原告此部份之請求，應予准許。
　⑵看護費：
　　按因親屬受傷，而由親屬代為照顧被害人之起居，固係基於
    親情，但親屬看護所付出之勞力，並非不能評價為金錢，只
    因兩者身分關係密切而免除支付義務，此種親屬基於身分關
    係之恩惠，自不能加惠於加害人，故由親屬看護時，雖無現
    實看護費之支出，但應衡量及比照僱用職業護士看護情形，
    認被害人受有相當於看護費之損害（最高法院88年度台上字
    第1827號判決參照）。查原告因本件事故受有右大腿挫傷、
    右大腿股骨幹移位性骨折等傷害，於108年8月30日急診就醫
    並辦理住院，於當日進行骨折之開放性復位與自費鈦合金骨
    髓內釘內固定手術，於108年9月2日出院，經過手術固定後
    ，生活功能仍多所不良，因此有請看護之必要，至少需要一
    個月全日專人看護等情，有中國醫藥大學新竹附設醫院診斷
    證明書及該院109年11月17日院醫事字第1090002967號函可
    參（見本院調解卷第5頁、本院竹北簡字卷ㄧ第91頁），足證
    原告確有於受傷後由專人全日看護一個月，以協助日常生活
    起居之必要。又揆諸前揭說明，原告雖由家人看護，然其此
    部分之請求應屬有理，且原告請求以每日1,600元計算看護
    費用，較本院依職權查知之全日看護費金額為低，是以上開
    看護費率計算，原告可請求之看護費用合計應為48,000元（
    1,600元×30日）。逾此部分，因原告未能提出相關事證舉證
    證明有何生活無法自理之情形，自難認有據。
　⑶就醫交通費：
　　原告主張其因本件事故就醫支出計程車費，請求交通費4,00
    0元一節，已據提出計程車運價證明5紙為憑（見本院調解卷
    第57頁至第58頁），核與原告就醫時間相符；又佐以原告所
    受之傷勢為右大腿骨移位性骨折，行動確屬不便，且骨折完
    全癒合時間約需一年（見本院調解卷第5頁），而原告之住
    所亦位於新竹縣橫山鄉橫山村，地理位置較遠，應認原告確
    有專人接送搭乘計程車之必要。因此，原告請求被告給付就
    醫期間之交通費4,000元（800×5）部分，核屬相當，自應准
    許。
　⑷不能工作損失：
　①原告主張本件事故發生後，其因傷無法工作，受有3個月之不
    能工作損失等語。經查，原告於事故發生時任職於○○公司，
    每月固定之本薪為00,000元、伙食津貼為2,400元，合計00,
    000元等情，有○○公司109年11月20日CHZ0000000000號函附
    之原告108年7月至109年3月間員工薪資條可稽（見本院竹北
    簡字卷一第95頁至第113頁），是認原告每月薪資應以00,00
    0元計算。又原告因系爭傷害出院後需休養3個月，有中國醫
    藥大學新竹附設醫院診斷證明書可參（見本院調解卷第5頁
    ），堪認原告請求3個月不能工作損失，核屬有據。依此計
    算，原告不能工作之損失計為00,000元（00,000元×3月），
    是其請求被告賠償不能工作損失在上開範圍內，應予准許，
    超過該部分之請求，核非有據，應予駁回。
　②至被告辯稱原告不能工作期間已領取職業災害補償，故原告
    並無不能工作之損失云云。惟按勞工因遭遇職業災害而致死
    亡、殘廢、傷害或疾病時，雇主應依左列規定予以補償。但
    如同一事故，依勞工保險條例或其他法令規定，已由雇主支
    付費用補償者，雇主得予以抵充之：…二、勞工在醫療中不
    能工作時，雇主應按其原領工資數額予以補償，勞動基準法
    第59條第1項第2款前段定有明文。又勞動基準法第59條之補
    償規定，係為保障勞工，加強勞、雇關係、促進社會經濟發
    展之特別規定，性質上非屬損害賠償（最高法院95年度台上
    字第2542號、87年度台上字第1629號判決要旨參考）。次按
    雇主依勞動基準法第59條規定所負之補償責任，係法定補償
    責任，並不排除雇主依民法規定應負之侵權行為賠償責任，
    勞動基準法第60條所謂雇主依前條規定給付之補償金額，得
    抵充就同一事故所生損害之賠償金額，係指雇主依勞動基準
    法第59條給付之賠償金額，得以抵充其他雇主應負之賠償金
    額，而非指雇主之賠償金額，得使肇事人減輕責任，上訴人
    為抵充之主張，並無理由（最高法院96年度台上字第2633號
    判決參照）。可見雇主依勞動基準法第59條規定給予之給付
    ，係為保障勞工，基於特別規定所為之補償，並非薪資之性
    質，亦非損害賠償。查原告因本事故固曾依法領取職業災害
    之原領工資補償91,590元，此為兩造所不爭執（見不爭執事
    項㈢），原告受領之職業災害補償，既係依勞動基準法第59
    條第2款規定給予原領工資補償，即非薪資，亦非損害賠償
    ，而無損益相抵原則之適用，且被告並非原告之雇主，自無
    由主張抵充，故被告抗辯原告已領取職業災害補償，並無不
    能工作損失云云，核非可採。
　⑸機車維修費：
　①按物被毀損時，被害人除得依民法第196條請求賠償外，並不
    排除民法第213條至第215條之適用，依民法第196條請求賠
    償物被毀損所減少之價額，得以修復費用為估定之標準，但
    以必要者為限（例如︰修理材料以新品換舊品，應予折舊）
    ，亦有最高法院77年度第9次民事庭會議之決議、最高法院6
    0年度台上字第1505號判決及73年度台上字第1574號判決意
    旨可資參照。
　②原告主張本件車禍造成訴外人即原告母親許美花所有之系爭
    機車毀損，須支出修復費用23,200元，許美花業將系爭機車
    之損害賠償請求權讓予原告一情，業據原告提出估價單、債
    權讓與證明書為憑（見本院調解卷第59頁、本院竹北簡字卷
    一第219頁）。經核上開估價單所列各修復項目與系爭機車
    受損之情形相符，堪認確屬修復系爭機車所必要，而各項費
    用亦尚稱合理，則原告此部分主張即堪採信；惟系爭機車係
    於93年7月出廠，有公路監理電子閘門查詢資料足稽（見本
    院竹北簡字卷一第215頁），至本件肇事發生時（即108年8
    月30日）已逾15年之使用期間，揆之前揭說明，以新品換舊
    品而更換之零件，自應予以折舊，又原告提出之估價單所列
    項目均為零件品項，且未舉證內含無須折舊之工資金額，故
    應以修復費用23,200元全額計算折舊。依營利事業所得稅結
    算申報查核準則第95條第8項規定「依固定資產提列折舊採
    用定率遞減法者，以1年為計算單位，其使用期間未滿1年者
    ，按實際使用之月數相當於全年之比例計算之，不滿1月者
    ，以月計」，本院依行政院台（86）財字第52053號公布之
    固定資產耐用年數表及固定資產折舊率表，採定率遞減法計
    算其折舊，即機車耐用年數為3年，每年折舊率千分之536。
    系爭車輛修復之費用為23,200元扣除折舊金額後，被告所應
    賠償之金額為2,318元（計算方式如附表）。準此，原告請
    求被告給付2,318元之修車費用，核屬有據，逾此部分之請
    求，則無理由，不應准許。
　⑹精神慰撫金：
　　按人格權遭遇侵害，受有精神上之痛苦，而請求慰藉金之賠
    償，其核給之標準，須斟酌雙方之身分、資力與加害程度及
    其他各種情形核定相當之數額。其金額是否相當，自應依實
    際加害情形與被害人所受之痛苦及雙方之身分、地位、經濟
    狀況等情狀決定之，此有最高法院51年台上字第223 號判決
    、85年度台上字第460 號判決意旨參照。經查，原告因本件
    車禍事故受有右大腿挫傷、右大腿股骨幹移位性骨折等傷害
　　，於108年8月30日至急診住院治療，於108年9月2日出院，
    需專人全日看護1個月、休養3個月，骨折完全癒合時間約需
    1年等情，已如前述，衡情原告所受之傷勢對日常生活及工
    作均造成顯然影響，自受有身體及精神上相當之痛苦，原告
    據以向被告請求賠償精神慰撫金，於法並無不合。本院審酌
    原告受有前揭傷害，並參以原告為科技大學畢業，任職於○○
    公司、每月薪資約0萬多元，與父母同住、無須扶養父母，1
    08年所得為000,000元，名下查無財產；被告則為大學畢業
    ，單身，目前無業，無扶養親屬，108年所得為000,000元，
    名下財產共10筆、財產總額為00,000,000元等情，業據兩造
    陳明在卷，並有本院依職權查調之兩造稅務電子閘門財產所
    得調件明細表可參（見本院竹北簡字卷一第155頁、第248頁
    ，本院調解卷第30頁至第35頁），爰衡量兩造之身分、地位
    、經濟能力等一切實際情況，認原告請求20萬元之精神慰撫
    金，核屬相當，自應准許。
  ⑺基上，原告得請求賠償之項目與金額為醫療費79,588元、看
    護費48,000元、就醫交通費4,000元、不能工作損失96,000
    元、機車修理費2,318元、精神慰撫金20萬元，合計429,906
    元。
(二)被告抗辯以對原告之損害賠償債權主張抵銷，為無理由：
    按二人互負債務，而其給付種類相同，並均屆清償期者，各
    得以其債務，與他方之債務，互為抵銷。但依債之性質不能
    抵銷或依當事人之特約不得抵銷者，不在此限。民法第334
    條第1項定有明文。查被告辯稱以其因本件事故所受之損害
    即霧眉費12,000元、系爭車輛維修費70,198元、精神慰撫金
    30萬元等，對原告之損害賠償債權主張抵銷云云，固據提出
    免用發票收據、修護明細表為憑（見本院竹北簡字卷一第61
    頁至第66頁）；惟依前揭規定，被告就本件事故主張抵銷之
    前提，必須原告亦有過失，而對被告負有債務，然本院認定
    原告並無過失，被告對原告自無損害賠償請求權存在，是依
    前揭規定，縱被告受有前揭損害，仍無從與原告之上開因損
    害賠償所生債權主張抵銷，被告上開抗辯，依法無據。
(三)末按強制汽車責任保險法第32條規定，保險人依本法規定給
    付之保險金，視為加害人或被保險人損害賠償金額之一部分
    ，加害人或被保險人受賠償請求時，得扣除之。從而，保險
    人所給付受益人之保險金，可視為被保險人或加害人所負損
    害賠償金額之一部分，受害人倘已自保險金獲得滿足，自不
    得又對被保險人或加害人再事請求（最高法院90年度台上字
    第825號判決參照）。查兩造既不爭執原告已受領61,278元
    之強制汽車責任保險金（見不爭執事項㈣），參諸上開說明
    ，該保險金應視為加害人即被告損害賠償金額之一部分，自
    應從本件請求之金額予以扣除。又原告得請求被告賠償之金
    額為429,906元，經扣除強制汽車責任險保險金61,278元後
    ，原告尚得請求被告賠償之金額為368,628元（429,906－61,
    278）。
(四)綜上所述，原告依民法第184條第1項前段、第191條之2、第
    193條、第195條、第196條，及債權讓與之規定，請求被告
    給付原告368,628元，為有理由，應予准許；逾上開部分之
    請求，則無理由，應予駁回。
六、本件判決事證已臻明確，兩造其餘攻擊防禦方法及所提證據
    ，經審酌後，認均與判決結果無影響，爰不一一論述。
七、本件係就民事訴訟法第427條第2項規定適用簡易程序所為被
    告敗訴之判決，依民事訴訟法第389條第1項第3款規定，應
    依職權宣告假執行。原告雖聲明願供擔保請准宣告假執行，
    惟此乃促使本院注意，此部分本院不另為准駁之諭知。至於
    原告敗訴部分，其訴既經駁回，其假執行之聲請亦失所附麗
    ，應併予駁回。被告陳明願供擔保請准宣告免為假執行，經
    核並無不合，爰酌定相當擔保金額准許之。
八、據上論結，本件原告之訴為一部有理由，一部無理由，依民
    事訴訟法第436條第2項、第79條、第389條第1項第3款、第3
    92條第2項，判決如主文。
中    華    民    國   110    年    5     月    21    日
                  竹北簡易庭  法官  李宇璿
以上正本係照原本作成。
如對本判決上訴，須於判決送達後20日內向本院提出上訴狀。如
委任律師提起上訴者，應一併繳納上訴審裁判費。
中　　華　　民　　國　　110 　年　　5 　　月　　24　　日
                              書記官  王恬如
附表
-----
折舊時間           金額
第1年折舊值        23,200×0.536=12,435
第1年折舊後價值    23,200-12,435=10,765
第2年折舊值        10,765×0.536=5,770
第2年折舊後價值    10,765-5,770=4,995
第3年折舊值        4,995×0.536=2,677
第3年折舊後價值    4,995-2,677=2,318